vi: Vật liệu quấn cung: Dây nhôm; Dây đồng; Dây vàng; Giả xương cá voi; Da; Dây bạc niken; Nylon; Lụa; Dây bạc; Dây kim tuyến; Khác
en: Bow winding material: Aluminum wire; Copper wire; Gold wire; Imitation whalebone; Leather; Nickel-silver wire; Nylon; Silk; Silver wire; Tinsel; Other
ro-RO: Material de înfășurare a arcului: Sârmă de aluminiu; Sârmă de cupru; Sârmă de aur; Imitație de fanoane de balenă; Piele; Sârmă de alpaca (nichel-argint); Nailon; Mătase; Sârmă de argint; Beteală / fir metalizat; Altele
sl-SI: Material ovoja loka: Aluminijasta žica; Bakrena žica; Zlata žica; Imitacija kitove kosti; Usnje; Žica iz novega srebra; Najlon; Svila; Srebrna žica; Blišč; Drugo
it: materiale per avvolgimento dell'arco: Filo di alluminio; Filo di rame; Filo d’oro; Finta stecca di balena; Pelle; Filo di alpacca; Nylon; Seta; Filo d’argento; Lamè; Altro
el: Υλικό περιέλιξης δοξαριού: Σύρμα αλουμινίου; Σύρμα χαλκού; Χρυσό σύρμα; Απομίμηση μπαλένας; Δέρμα; Σύρμα από αλπακά; Νάιλον; Μετάξι; Ασημένιο σύρμα; Tinsel; Άλλο
ko: 활 윈딩 소재: 알루미늄 와이어; 구리 와이어; 금 와이어; 인조 고래뼈; 가죽; 양백 와이어; 나일론; 실크; 은 와이어; 틴셀; 기타
hr-HR: Materijal za namatanje pramca: Aluminijska žica; Bakrena žica; Zlatna žica; Imitacija kitove kosti; Koža; Žica od novog srebra; Najlon; Svila; Srebrna žica; Metalik nit; Ostalo
pt-PT: Material para enrolamento de arco: Fio de alumínio; Fio de cobre; Fio de ouro; Imitação de barbatana; Couro; Fio de níquel-prata; Nylon; Seda; Fio de prata; Ouropel; Outro
da: Bueviklingsmateriale: Aluminiumstråd; Kobbertråd; Guldtråd; Imiteret hvalbarde; Læder; Nysølvtråd; Nylon; Silke; Sølvtråd; Glimmertråd; Andet
ru: Материал обмотки рукояти лука: Алюминиевая проволока; Медная проволока; Золотая проволока; Искусственный китовый ус; Кожа; Нейзильберовая проволока; Нейлон; Шёлк; Серебряная проволока; Канитель; Другое
pt-BR: Material para enrolamento de arco: Fio de alumínio; Fio de cobre; Fio de ouro; Imitação de barbatana de baleia; Couro; Fio de alpaca; Náilon; Seda; Fio de prata; Fio metalizado; Outros
nl: Boog wikkelmateriaal: Aluminiumdraad; Koperdraad; Gouddraad; Imitatiebalein; Leer; Nieuwzilverdraad; Nylon; Zijde; Zilverdraad; Tinseldraad; Overige
zh-TW: 弓纏線材質: 鋁線; 銅線; 金線; 仿鯨鬚; 皮革; 鎳銀線; 尼龍; 絲; 銀線; 金屬絲; 其他
tr: Yay sarım malzemesi: Alüminyum tel; Bakır tel; Altın tel; Taklit balina kemiği; Deri; Nikel-gümüş tel; Naylon; İpek; Gümüş tel; Sırma; Diğer
zh-CN: 弓柄缠绕材料: 铝线; 铜线; 金线; 仿鲸骨; 皮革; 镍银线; 尼龙; 丝绸; 银线; 金银丝; 其他
sv: Material för båglindning: Aluminiumtråd; Koppartråd; Guldtråd; Konstgjort valben; Läder; Nysilvertråd; Nylon; Silke; Silvertråd; Glittertråd; Annat
th: วัสดุสำหรับพันคันชัก: ลวดอะลูมิเนียม; ลวดทองแดง; ลวดทองคำ; กระดูกปลาวาฬเทียม; หนัง; ลวดนิกเกิลซิลเวอร์; ไนลอน; ไหม; ลวดเงิน; ดิ้น; อื่นๆ
pl: Materiał owijki smyczka: Drut aluminiowy; Drut miedziany; Złoty drut; Imitacja fiszbinu; Skóra; Drut z nowego srebra; Nylon; Jedwab; Drut srebrny; Szycha (tinsel); Inne
fr: Matériau de la garniture d’archet: Fil d'aluminium; Fil de cuivre; Fil d'or; Imitation fanon de baleine; Cuir; Fil de maillechort; Nylon; Soie; Fil d'argent; Fil métallique; Autre
hu: Vonófelhúzó anyag: Alumíniumhuzal; Rézhuzal; Aranyhuzal; Szintetikus halcsont; Bőr; Újezüst huzal; Nejlon; Selyem; Ezüsthuzal; Fémszál; Egyéb
ja: 弓巻き素材: アルミ線; 銅線; 金線; 人工クジラヒゲ; レザー; 洋白線; ナイロン; シルク; 銀線; ティンセル; その他
de: Material der Bogenwicklung: Aluminiumdraht; Kupferdraht; Golddraht; Imitiertes Fischbein; Leder; Neusilberdraht; Nylon; Seide; Silberdraht; Flitter; Sonstige
es: Material de bobinado del arco: Alambre de aluminio; Alambre de cobre; Alambre de oro; Ballena de imitación; Cuero; Alambre de alpaca; Nailon; Seda; Alambre de plata; Oropel; Otro
nb: Materiale for buevikling: Aluminiumstråd; Kobbertråd; Gulltråd; Imitert hvalbein; Lær; Nysølvtråd; Nylon; Silke; Sølvtråd; Tinsel; Annet
cs: Materiál na ovinutí smyčce: Hliníkový drátek; Měděný drátek; Zlatý drátek; Imitace velrybí kosti; Kůže; Drátek z nového stříbra; Nylon; Hedvábí; Stříbrný drátek; Lameta; Jiné
sk-SK: Materiál na ovinutie sláčika: Hliníkový drôt; Medený drôt; Zlatý drôt; Imitácia kostice; Koža; Alpaka drôt; Nylon; Hodváb; Strieborný drôt; Trblietavé vlákno; Iné
lt-LT: Lanko apvijos medžiaga: Aliuminio viela; Vario viela; Aukso viela; Dirbtinis banginio ūsas; Oda; Naujasidabrio viela; Nailonas; Šilkas; Sidabro viela; Blizgučiai; Kita
bg-BG: Материал на обвивката (навивката) на лъка: Алуминиева тел; Медна тел; Златна тел; Имитация на китова кост; Кожа; Алпака тел; Найлон; Коприна; Сребърна тел; Ламе; Друго
fi: Jousen langan materiaali: Alumiinilanka; Kuparilanka; Kultalanka; Keinotekoinen valaanluu; Nahka; Uushopealanka; Nailon; Silkki; Hopealanka; Tinseli; Muu